【裁判字號】    99,交聲,146
【裁判日期】    990524
【裁判案由】    聲明異議
【裁判全文】
臺灣彰化地方法院交通事件裁定         99年度交聲字第146號
原處分機關  交通部公路總局臺中區監理所彰化監理站
異  議  人  伸豪交通企業股份有限公司
即受處分人
法定代理人  林文東
上列異議人即受處分人因違反道路交通管理處罰條例案件，對於
交通部公部總局臺中區監理所彰化監理站於中華民國99年1月21
日所為之處分（彰監四字第裁64-I00000000號裁決書），聲明異
議，本院裁定如下：
    主    文
異議駁回。
    理    由
一、原處分意旨略以：異議人即受處分人伸豪交通企業股份有限
    公司（下稱受處分人）靠行駕駛人甲○○於民國98年12月10
    日下午1時55分許，駕駛車牌號碼027-KD號曳引車，行經彰
    化縣伸港鄉○○路與定興路口，因有「領有號牌未懸掛」之
    違規事由，為彰化縣警察局和美分局伸港分駐所員警以彰警
    交字第I00000000號舉發違反道路交通管理事件通知單（下
    稱舉發單）開單舉發，依道路交通管理處罰條例第12條第1
    項第7款、第2項規定裁處受處分人罰鍰新臺幣（下同）5400
    元，並牌照吊銷，於法並無不合等語。
二、異議意旨略以：當天駕駛人甲○○駕駛車牌號碼027-KD號營
    業貨櫃曳引車遭攔檢時，因未隨車攜帶車牌號碼19-GQ號半
    拖車之拖車使用證（該車牌照業已遺失），一時情急，遂出
    示車牌號碼31-MR號半拖車之拖車使用證，本件顯與實情有
    違，為此聲明異議云云。
三、按汽車有下列情形之一，處汽車所有人3600元以上1萬800元
    以下罰鍰，並禁止其行駛，牌照吊銷之：七、已領有號牌而
    未懸掛或不依指定位置懸掛者，道路交通管理處罰條例第12
    條第1項第7款、第2項訂有明文；次按「汽車行駛有下列情
    形之一者，處汽車所有人300元以上600元以下罰鍰，並責令
    改正、補換牌照或禁止其行駛：一、牌照遺失或破損，不報
    請公路主管機關補發、換發或重新申請。」前開條例第14條
    第1款亦定有明文。
四、經查，本件受處分人所有之上開曳引車，於前開時、地為警
    攔檢時，附掛之半拖車上未懸掛號牌，駕駛甲○○並出示車
    牌號碼31-MR號之拖車使用證以供查驗等情，為受處分人所
    不爭執，核與證人即駕駛甲○○、證人即舉發員警孫正良到
    庭結證情節相符，並有本件舉發違反道路交通管理事件通知
    單在卷可稽，應堪認定。受處分人雖辯稱，當天該輛確為車
    牌號碼19-GQ號半拖車，僅因駕駛一時緊張，錯拿車牌號碼
    31-MR號半拖車車之使用證云云，並提出彰化縣警察局車輛
    協尋電腦輸入單以為證，惟查，證人孫正良於本院訊問時結
    證稱，當天伊發現前開曳引車拖掛之子車未懸掛號牌，即將
    該車攔下並要求駕駛出示曳引車及拖車之行照，甲○○就拿
    車牌號碼027-KD號、31-MR號之證件供伊查驗，伊有問甲○
    ○為何未懸掛車牌，甲○○說因為車牌懸掛在別的車輛上等
    語；證人甲○○並結證稱，當時伊在車上看到31-MR號行照
    就交給警員，但伊並不知道當天附掛之半拖車究竟是否即為
    31-MR號半拖車，出發前也沒有檢查行照，伊當天是被攔下
    後才發現後方半拖車沒有懸掛車牌，但對於警員說伊有表示
    車牌懸掛在其他車輛上沒有意見等語。則受處分人當日曳引
    車附掛子車若確為19-GQ號半拖車，既係拖車牌照而非使用
    證遺失，尚難想像有何改置放其他拖車使用證在車上供查驗
    之必要；且若無隨後掛拖車更換車內置放之使用證，反大大
    增添臨檢時因牌、證不符遭開單之風險，是受處分人前開辯
    解，顯為避免牌照吊銷，冀圖適用法律效果較輕、僅需處以
    罰鍰之前開道路交通管理處罰條例第14條第1款規定所為，
    而與常情不符，尚難憑採，受處分人縱提出19-GQ號車牌遺
    失之證明，亦難認當天曳引車附掛之半拖車確為19-GQ號而
    非31-MR號，本件違規事實應堪認定。從而原處分機關以受
    處分人有「汽車已領有號牌而未懸掛」之違規，援引上開道
    路交通管理處罰條例第12條第1項第7款、第2項及違反道路
    交通管理事件統一裁罰基準表之規定，裁處罰鍰新臺幣5400
    元，並將牌照吊銷，於法並無違誤，本件聲明異議為無理由
    ，應予駁回。
五、據上論斷，應依道路交通管理處罰條例第87條第2項、道路
    交通案件處理辦法第19條，裁定如主文。
中    華    民    國    99    年    5     月    24    日
                  交通法庭    法  官  蔡家瑜
以上正本證明與原本無異。
如不服本裁定，應於裁定送達後五日內向本院提出抗告狀。
中    華    民    國    99    年    5     月    24    日
                                      書記官  陳秀鳳

司法院資訊處製作；財團法人民間司法改革基金會備份。
